臺灣彰化地方法院行政訴訟判決
110年度交字第126號
原      告  謝金玉  
被      告  交通部公路總局臺中區監理所

代  表  人  魏武盛  
上列當事人間因交通裁決事件，原告不服被告民國110年10月25
日彰監四字第64-ZDC000000號、第64-ZDC000000號、第64-SK000
0000號、第64-SK0000000號、第64-SK0000000號裁決，提起行政
訴訟，本院判決如下：
    主  文
被告如附表編號二、四、五所示之裁決書應予撤銷。
原告其餘之訴駁回。
訴訟費用新臺幣參佰元由原告負擔五分之二，其餘由被告負擔。
被告應給付原告新臺幣壹佰捌拾元。
    事實及理由
一、程序事項：
　　本件係因不服道路交通管理處罰條例第8條之裁決而提起之
    撤銷訴訟，為行政訴訟法第237條之1所稱之交通裁決事件，
    應適用交通裁決事件訴訟程序。又本件依兩造所述各節及卷
    內資料，事證已臻明確，爰依同法第237條之7之規定，不經
    言詞辯論逕行判決。
二、爭訟概要：
　　原告謝金玉所有之車牌號碼0000-00號自用小客貨車（下稱
    系爭車輛），於附表所示之違規時間，行經如附表所示之違
    規地點時，為民眾目睹有違規行為，而以行車紀錄器影像資
    料於民國110年9月6日向警察機關提出檢舉後，分別經如附
    表所示之舉發機關員警審視採證資料，認定有「行駛高速公
    路未依規定變換車道（未依規定全程使用方向燈）」、「行
    駛快速公路未依規定變換車道（未依規定使用方向燈）」之
    違規行為，以如附表所示之舉發違反道路交通管理事件通知
    單（下稱舉發通知單），逕行舉發車主即原告違反道路交通
    管理處罰條例（下稱處罰條例）第33條第1項第4款之規定，
    案移被告。嗣原告不服分別向被告及內政部警政署國道公路
    警察局（下稱國道公路警察局）提出陳訴，經舉發機關函覆
    查無違誤後仍不服而申請裁決，被告乃於110年10月25日開
    立彰監四字第64-ZDC000000號、第64-ZDC000000號、第64-S
    K0000000號、第64-SK0000000號、第64-SK0000000號1裁決
    書（以下依序稱為原處分一至五），均依處罰條例第33條第
    1項第4款、第63條第1項第1款等規定，各裁處原告罰鍰新臺
    幣（下同）3,000元，並各記違規點數1點。原告不服，提起
    本件行政訴訟。
三、原告起訴主張及聲明：
(一)主張要旨：
 1、訴外人謝易達於附表所示之違規時間，駕駛原告所有之系爭
    車輛，行駛於如附表所示之違規地點，因遭民眾連續跟車檢
    舉而被警查獲，致遭裁決共應處新臺幣15,000元罰鍰。
 2、參照交通部2018年9月21日交路字第1070026758號函釋有關
    處罰條例第85條之1第2項第1款之適用，「違規地點相距6公
    里以上、違規時間相隔6分鐘以上或行駛經過1個路口以上，
    始得檢舉。」而原告遭民眾惡意跟車檢舉，並遭被告於7分
    鐘内連續開罰5張罰單。被告所為的裁決違法，也有違憲法
    比例原則，請求判決如聲明所示。
(二)聲明：原處分撤銷，訴訟費用由被告負擔。
四、被告答辯及聲明：
(一)答辯要旨：
 1、本案適用之法律依據為處罰條例第7條之1、第33條第1項第4
    款、第63條第1項第1款、道路交通安全規則（下稱安全規則
    ）第105條、高速公路及快速公路交通管制規則（下稱管制
    規則）第11條、行政罰法第25條、違反道路交通管理事件統
    一裁罰基準及處理細則第3條、第6條第2項等規定。
 2、原告所有之系爭車輛，於附表所示之違規時間，分別行經如
    附表所示之違規地點，遭民眾以科學儀器檢舉，分別經國道
    公路警察局第四公路警察大隊(下稱國道公路警察局第四大
    隊)以如附表編號一、二所示之舉發通知單舉發「行駛高速
    公路未依規定變換車道（未依規定全程使用方向燈）」及臺
    南市政府警察局交通警察大隊以如附表編號三至五所示之舉
    發通知單舉發「行駛快速公路未依規定變換車道（未依規定
    使用方向燈）」違規，本案既有如附表編號一至五所示之舉
    發通知單、國道公路警察局第四大隊110年10月26日國道警
    四交字第0000000000號函及臺南市政府警察局交通警察大隊
    110年10月5日南市警交執字第0000000000號函、採證光碟各
    1份在卷可佐，違規事實應堪認定。
 3、又經審視採證影片，（檔案名稱：ZDC000000 畫面時間2021
    /09/06 14：14：14～2021/09/06 14：14：17）系爭車輛於
    國道1號北向336.8公里處，從中線車道變換至內側車道時，
    未依規定使用方向燈【即原處分一】；（檔案名稱：ZDC000
    000 畫面時間2021/09/06 14：17：09 ～2021/09/06 14：17
    ：14）於同向331.7公里處，向右跨越穿越虛線變換車道至
    銜接台86線入口減速車道時，未依規定全程使用方向燈【即
    原處分二】；（檔案名稱：SK0000000畫面時間2021/09/06 
    14：18：36～2021/09/06 14：18：41）於台86線快速道路西
    向約7.8公里處，向左跨越穿越虛線連續變換2車道時，未依
    規定全程使用方向燈【即原處分三】；（檔案名稱：SK0000
    000畫面時間2021/09/06 14：20：51～2021/09/06 14：20：
    56）於同向約4.3～4.1公里處，從外側車道變換至內側車道
    時，未依規定使用方向燈【即原處分四】；（檔案名稱：SK
    0000000畫面時間2021/09/06 14：21：46～2021/09/06 14：
    21：50）於同向約2.8～2.7公里處，從外側車道變換至內側
    車道時，未依規定使用方向燈【即原處分五】。查處罰條例
    之立法目的，即在為加強道路交通管理，維護交通秩序，確
    保交通安全，有關駕駛人行為應遵守之規定，本即有其特別
    規範之安全理由，其中有關行進間之變換車道或轉彎，必須
    全程使用方向燈提醒其他駕駛人及行人，尤為駕駛人須具備
    之基本常識，俾利其他用路人了解車輛動向，以維自身及他
    人行車安全。換言之，上開使用方向燈等行為係駕駛人行駛
    中應盡之注意義務，駕駛人確有遵守之義務。
 4、另查原告主張「7分鐘內連續開罰5張罰單，被告所為的裁決
    違法，也有違憲法比例原則」，惟按交通部107年9月21日交
    路字第1070026758號函釋有關處罰條例第85條之1第2項第1
    款法規之適用，有關「違規地點相距6公里以上、違規時間
    相隔6分鐘以上或行駛經過1個路口以上」，應係單一或具有
    持續性之違規行為（如持續超速、持續違規行駛路肩等），
    需透過連續舉發次數，作為違規行為次數認定，進而對多次
    違規行為予以處罰時方有適用。倘其行為係二以上違規行為
    ，仍應依違反道路交通管理事件統一裁罰基準及處理細則第
    3條第1項規定分別舉發、處罰。本件系爭車輛於不同地點、
    時間分別未依規定使用方向燈，核屬不同行為，依行政罰法
    第25條、違反道路交通管理事件統一裁罰基準及處理細則第
    3條及上開函釋意旨，分別舉發、處罰並無違誤，是被告對
    於原告所作之裁決處分，於法應無違誤。
（二）聲明：駁回原告之訴，訴訟費用由原告負擔。
五、本件如爭訟概要欄所述之事實，為兩造所不爭執，並有舉發
    通知單、申訴信箱意見信函、臺南市政府警察局交通警察大
    隊110年10月5日南市警交執字第0000000000號函及所附民眾
    提出之行車紀錄器錄影檢舉光碟、內政部警政署國道公路警
    察局網路線上服務系統-首長信箱、國道公路警察局第四大
    隊110年10月26日國道警四交字第0000000000號函及所附民
    眾提出之行車紀錄器錄影檢舉光碟、原處分一至五暨送達證
    書、汽車車籍査詢表在卷可稽，堪認為真實。是本件依原告
    主張及被告答辯意旨以觀，兩造之爭點為：被告對原告就如
    附表所示之5次違規行為，是否均得連續舉發？原處分一至
    五是否均合法？
六、本院之判斷：
(一)按「對於違反本條例之行為者，民眾得敘明違規事實或檢具
    違規證據資料，向公路主管或警察機關檢舉，經查證屬實者
    ，應即舉發。但行為終了日起逾七日之檢舉，不予舉發」；
    「公路主管或警察機關機關處理民眾檢舉違反道路交通管理
    事件，應派員查證，經查證屬實者，應予舉發，並將處理情
    形回復檢舉人。前項檢舉違規證據係以科學儀器取得，足資
    認定違規事實者，得逕行舉發之。」處罰條例第7條之1、違
    反道路交通管理事件統一裁罰基準及處理細則第22條第1項
    、第2項分別定有明文。考其規範意旨，係考量警力有限及
    民眾取巧違規成性，為交通秩序混亂原因之一，一般民眾如
    能利用適當管道檢舉交通違規，除可彌補警力之不足外，亦
    將產生極大之嚇阻效果，以達到維護道路交通安全之行政目
    的；然為避免檢舉人刻意鑽營法律文字，造成法條之目的逸
    失，甚至衍生社會、鄰里之不安與不和諧，同時保障法條原
    立法精神目的在維護交通、保障安全，故針對舉發部分，增
    訂（7日）期限之規定，而強化社會秩序之安定性。是一般
    民眾見有違規事件，皆可於行為終了日起7日內敘明違規事
    實或檢具違規證據資料，向公路主管或警察機關檢舉，經查
    證屬實者，應即舉發之。次按，處罰條例第90條規定：「違
    反本條例之行為，自行為成立之日起；行為有連續或繼續之
    狀態者，自行為終了之日起，逾二個月不得舉發。但汽車肇
    事致人受傷或死亡案件，因肇事責任不明，已送鑑定者，其
    期間自鑑定終結之日起算；未送鑑定而須分析研判者，逾三
    個月不得舉發。」查本件原告所有之系爭車輛於110年9月6
    日之違規行為，係由民眾提供科學儀器取得之行車紀錄器影
    像資料，於同日向警察機關檢舉，經如附表所示之舉發機關
    查證屬實，而分別於110年9月16日（附表編號三至五所示之
    舉發通知單）、110年10月6日（附表編號一、二所示之舉發
    通知單）製單逕行舉發等情，有舉發通知單、臺南市政府警
    察局交通警察大隊110年10月5日南市警交執字第0000000000
    號函暨所附民眾提出之行車紀錄器錄影檢舉光碟、國道公路
    警察局第四大隊110年10月26日國道警四交字第1104703534
    號函暨所附民眾提出之行車紀錄器錄影檢舉光碟及汽車車籍
    査詢表在卷可考。是本件逕行舉發程序於法自無不合。
(二)又按處罰條例第7條之2第4項規定:「第一項逕行舉發，應記
    明車輛牌照號碼、車型等可資辨明之資料，以汽車所有人為
    被通知人製單舉發。」、同條例第85條第1項規定:「本條例
    之處罰，受舉發違反道路交通管理事件之受處罰人，認為受
    舉發之違規行為應歸責他人者，應於舉發違反道路交通管理
    事件通知單應到案日期前，檢附相關證據及應歸責人相關證
    明文件，向處罰機關告知應歸責人，處罰機關應即另行通知
    應歸責人到案依法處理。逾期未依規定辦理者，仍依本條例
    各該違反條款規定處罰。」因於逕行舉發違規之情形，處罰
    機關基於職權調查原則一般僅能查知汽車車籍登記之所有人
    ，較無從查究實際汽車駕駛人為何人，而汽車所有人針對汽
    車駕駛人之釐清更能掌握正確資料，故以處罰條例第85條第
    1 項規定明文課予汽車所有人協力之義務，令其負有陳報違
    規汽車駕駛人為何人之義務。是以，就逕行舉發之案件，汽
    車所有人於接獲舉發通知單後，應於應到案日期前向處罰機
    關告知真正之違規行為人，處罰機關將再另行通知應歸責人
    到案依法處理，如汽車所有人未依處罰條例第85條第1項之
    規定辦理，處罰機關即依該條所定「逾期未依規定辦理者，
    仍依本條例各該違反條款規定處罰」，亦即以汽車所有人為
    違規之人，依處罰條例各該違反條款規定予以裁罰。查原告
    為系爭車輛之車主，於前述違規時、地，原告縱非實際駕駛
    系爭車輛違規之行為人，但原告並未於期限前檢附相關證明
    文件向處罰機關告知應歸責之人，則被告直接對原告即汽車
    所有人予以裁罰，自屬有據，均合先敘明。
(三)系爭車輛於附表所示之時間、地點，有「行駛高速公路未依
    規定變換車道」、「行駛快速公路未依規定變換車道」之違
    規行為：
 1、按「行車遇有轉向、減速暫停、讓車、倒車、變換車道等情
    況時所用之燈光及駕駛人之手勢，應依下列規定：…六、變
    換車道時，應先顯示欲變換車道方向之燈光或手勢。」、「
    汽車行駛於高速公路、快速公路或設站管制之道路，應遵守
    其管制之規定」、「汽車駕駛人，應依下列規定使用方向燈
    ：二、…變換車道時，應先顯示欲變換車道方向之燈光，並
    應顯示至完成轉彎或變換車道之行為。」、「汽車在行駛途
    中，變換車道或超越前車時，應依標誌、標線、號誌指示，
    並不得有下列情形：…二、未依規定使用方向燈。…」，安全
    規則第91條第1項第6款、第105條、第109條第2項第2款後段
    及管制規則第11條第2款定有明文。次按「汽車行駛於高速
    公路、快速公路或設站管制之道路，不遵使用限制、禁止、
    行車管制及管理事項之管制規則而有下列行為者，處汽車駕
    駛人3,000元以上6,000元以下罰鍰：…四、未依規定變換車
    道。…」、「汽車駕駛人有下列各款所列條款之一者，除依
    原條款處罰鍰外，並予記點：一、有第33條第1項…情形之一
    者，各記違規點數1點。…」處罰條例第33條第1項第4款、第
    63條第1項第1款亦有明定。
 2、復按違反道路交通管理事件統一裁罰基準及處理細則第1條
    規定：「本細則依道路交通管理處罰條例第92條第4項規定
    訂定之」、第2條第1項、第2項規定：「處理違反道路交通
    管理事件之程序及統一裁罰基準依本細則之規定辦理。前項
    統一裁罰基準，如附件違反道路交通管理事件統一裁罰基準
    表」，核上開統一裁罰基準及處理細則之規定，就其立法目
    的及功能，乃為防止處罰機關枉縱或偏頗，依處罰條例第92
    條第4項所授權交通部會同內政部訂定「違反道路交通管理
    事件統一裁罰基準及處理細則」及其附件「違反道路交通管
    理事件統一裁罰基準表」，用以維持裁罰之統一性與全國因
    違反道路交通管理事件受處罰民眾之公平，不因裁決人員不
    同，而生偏頗，寓有避免各監理機關於相同事件恣意為不同
    裁罰之功能，並非法所不許，於憲法上保障人民財產權之意
    旨並無牴觸（此並有司法院釋字第511號解釋意旨理由足資
    參照），並無違反法律保留原則。再依本件違規行為時點之
    違反道路交通管理事件統一裁罰基準表記載，小型車駕駛人
    行駛高、快速公路未依規定變換車道，於期限內繳納或到案
    聽候裁決者，處罰鍰3,000元，並記違規點數1點。核此規定
    ，既係基於母法之授權而為訂定，且就違反道路交通管理事
    件統一裁罰基準及處理細則附件所示統一裁罰基準表中有關
    道交處罰條例第33條第1項第4款之裁罰基準內容（基準表就
    不同違規車種，其可能衍生危害交通安全之輕重不同，而區
    分有小型車、大型車、載運危險物品車輛，並就其是否逾越
    於期限內繳納或到案聽候裁決之期限不同，分別裁以不同之
    罰鍰標準，其衍生交通秩序危害，既不相同，分別處以不同
    之罰鍰，符合相同事件相同處理，不同事件不同處理之平等
    原則），並未牴觸母法，是被告自得依此基準而為裁罰。
 3、查原告就系爭車輛於附表所示之違規時間，行經附表所示之
    高速公路或快速公路路段時，有變換車道未依法使用方向燈
    及未依法全程使用方向燈等事實並未爭執，且據被告提出檢
    舉人之行車紀錄器採證光碟暨採證照片為證；而系爭車輛於
    變換車道向左、右跨越車道線至變換車道完成之關鍵時刻，
    全然未使用或未全程使用方向燈，均將使他車駕駛人無法立
    即注意系爭車輛確實行車方向，甚誤解系爭車輛未具有變換
    車道之駕駛行為，致為錯誤之行駛決定，進而來不及閃避，
    增加發生擦撞事故之危險；是駕駛人駕駛系爭車輛行駛於高
    速公路或快速公路，自有應注意變換車道過程必須全程使用
    方向燈之注意義務，方可讓他車預先完整知悉變換車道行為
    而預做準備，促進行車安全；故系爭車輛之駕駛人縱無故意
    ，然其駕駛系爭車輛能注意卻不注意依法使用方向燈，顯有
    過失，而具有主觀歸責至明。從而，原告所有之系爭車輛於
    附表所示之時、地，確有變換車道未依法使用方向燈及未依
    法全程使用方向燈之事實，而違反處罰條例第33條第1項第4
    款之「行駛高速公路未依規定變換車道」及「行駛快速公路
    未依規定變換車道」等違規行為，洵堪認定。
(四)被告對原告就如附表所示之5次違規行為均予連續舉發，有
    違比例原則，原處分二、四、五並非適法：
 1、司法院大法官會議釋字第604號解釋理由書提及：「立法者
    固得以法律規定行政機關執法人員得以連續舉發及隨同多次
    處罰之遏阻作用以達成行政管制之目的，但仍須符合憲法第
    23條之比例原則及法律授權明確性原則。申言之，以連續舉
    發之方式，對違規事實繼續之違規行為，藉舉發其違規事實
    之次數，評價及計算其法律上之違規次數，並予以多次處罰
    ，藉多次處罰之遏阻作用，以防制違規事實繼續發生，此種
    手段有助於目的之達成，對維護交通秩序、確保交通安全之
    目的而言，在客觀條件之限制下，更有其必要性及實效性。
    惟每次舉發既然各別構成一次違規行為，則連續舉發之間隔
    期間是否過密，以致多次處罰是否過當，仍須審酌是否符合
    憲法上之比例原則。」準此，倘連續舉發之間隔期間過度密
    集，即有審酌是否符合憲法比例原則之必要，以避免多次處
    罰導致過當。又處罰條例第85條之1第2項第1款已明定：「
    第七條之二之逕行舉發案件有下列情形之一者，得連續舉發
    ：一、逕行舉發汽車行車速度超過規定之最高速限或低於規
    定之最低速度或有第三十三條第一項、第二項之情形，其違
    規地點相距六公里以上、違規時間相隔六分鐘以上或行駛經
    過一個路口以上。但其違規地點在隧道內者，不在此限。…
    」故在違規地點相距未達6公里、違規時間相隔未達6分鐘或
    未行駛經過一個路口之範圍內，應不得連續舉發，非屬上述
    法律明文規範之範圍，始得連續舉發，否則即與比例原則有
    違（臺中高等行政法院110年度交上字第10號、臺北高等行
    政法院106年度交上字第7號判決意旨參照）。
 2、雖處罰條例第85條之1第2項係針對「第7條之2之逕行舉發」
    案件，但同條例第7條之1「民眾舉發」之案件與警員「逕行
    舉發」之案件，駕駛人於違規當時均因未遭攔查舉發，以致
    無法即時糾正違規行為，故處罰條例第85條之1第2項第1款
    即規定在特定要件下，限制舉發過密而導致處罰過當，俾得
    取得維護交通安全並兼顧比例原則之衡平。從而，雖屬處罰
    條例第7條之1「民眾舉發」之案件，但其舉發密度之標準，
    核與同條例第7條之2「逕行舉發」之情形並無不同，自應類
    推適用，始符合司法院大法官釋字第604號之解釋意旨。
 3、查原告所有之系爭車輛確有附表所示之「行駛高速公路未依
    規定變換車道」及「行駛快速公路未依規定變換車道」等5
    次違規行為；且系爭車輛於違規當日之行向，係自國道一號
    高速公路經由位於國道一號高速公路330公里處之「仁德系
    統交流道」連接台86線快速公路，此有交通部高速公路局國
    道各路線設施（交流道、服務區）里程一覽表在卷可憑，足
    認附表編號一、三所示之違規行為，其違規地點已相距6公
    里以上，依法固得予以連續舉發。惟附表編號二所示之違規
    行為與附表編號一所示之違規行為，該2次違規地點相距不
    足6公里、違規時間僅相隔3分鐘；而附表編號四至五所示之
    違規行為與附表編號三所示之違規行為，該3次違規地點均
    相距在6公里之內、違規時間均相隔於3分鐘內，且原告於上
    開行駛期間內，亦未行駛經過任何一個路口，違規定點亦均
    非在隧道內，自不符合處罰條例第85條第之1第2項第1款所
    定得連續舉發之要件，依上述說明，應不得連續舉發，否則
    即屬裁罰過當而有違比例原則。
 4、從而，被告就附表編號二、四、五所示違規行為所作成之原
    處分二、四、五既有不得連續舉發之情事，被告仍以該等處
    分各裁處原告罰鍰3,000元，並各記違規點數1點，於法即有
    未合，自應均予撤銷。
七、綜上所述，被告所為原處分二、四、五既有違誤，原告訴請
    撤銷原處分二、四、五為有理由，應予准許。至被告所為原
    處分一、三並無違誤，原告訴請撤銷此部分原處分為無理由
    ，應予駁回。
八、本件為交通裁決事件，依兩造勝敗之比例負擔第一審裁判費
    300元，即由原告負擔5分之2，其餘由被告負擔。而訴訟費
    用300元前已由原告預為繳納，依行政訴訟法第237條之8第1
    項、第237條之9、第236條、第104條規定準用民事訴訟法第
    93條規定，被告應給付原告180元（計算式：300元×3/5＝180
    元），爰確定第一審訴訟費用額如主文第3、4項所示。
據上論結，本件原告之訴為一部有理由、一部無理由，依行政訴
訟法第237條之7、第237條之8第1項、第237條之9第1項、第236
條、第104條、第98條第1項前段、民事訴訟法第93條，判決如主
文。  　　　　　
中　　華　　民　　國　　111 　年　　1　　月　　4 　　日
                  行政訴訟庭　法　官　簡璽容
以上正本證明與原本無異。
如不服本判決，應於判決送達後20日內，向本院提出上訴狀並表
明上訴理由（原判決所違背之法令及其具體內容或依訴訟資料可
認為原判決有違背法令之具體事實），其未載明上訴理由者，應
於提出上訴後20日內向本院補提理由書（上訴狀及上訴理由書均
須按他造人數附繕本，如未按期補提上訴理由書，則逕予駁回上
訴），並應繳納上訴裁判費新臺幣750元。
中　　華　　民　　國　　111 　年　　1　　月　　4 　　日
                              書記官  蔡旻珊
附表：
編 號 違規時間 違規地點 違規事實 違反之規定 舉發機關 裁決書      舉發通知單  一 110年9月6日14時14分 國道一號北向336.8公里 行駛高速公路未依規定變換車道 處罰條例第33條第1項第4款 內政部警政署國道公路警察局第四公路警察大隊新市分隊 110年10月25日彰監四字第64-ZDC000000號（原處分一）      國道警交字第ZDC000000號  二 110年9月6日14時17分 國道一號北向331.7公里 行駛高速公路未依規定變換車道 處罰條例第33條第1項第4款 內政部警政署國道公路警察局第四公路警察大隊新市分隊 110年10月25日彰監四字第64-ZDC000000號（原處分二）      國道警交字第ZDC000000號  三 110年9月6日14時18分 台86線快速道路西向約7.8公里處 行駛快速公路未依規定變換車道 處罰條例第33條第1項第4款 臺南市政府警察局交通警察大隊 110年10月25日彰監四字第64-SK0000000號（原處分三）      南市警交字第SK0000000號  四 110年9月6日14時20分 台86線快速道路西向約4.3至4.1公里處 行駛快速公路未依規定變換車道 處罰條例第33條第1項第4款 臺南市政府警察局交通警察大隊 110年10月25日彰監四字第64-SK0000000號（原處分四）      南市警交字第SK0000000號  五 110年9月6日14時21分 台86線快速道路西向約2.8至2.7公里處 行駛快速公路未依規定變換車道 處罰條例第33條第1項第4款 臺南市政府警察局交通警察大隊 110年10月25日彰監四字第64-SK0000000號（原處分五）      南市警交字第SK0000000號